臺灣桃園地方法院民事裁定　　　　110年度桃司簡聲字第122號
聲　請　人　石朝漳　



上列聲請人對相對人石玉玲為公示送達事件，本院裁定如下：
    主     文
聲請駁回。
聲請費用新臺幣壹仟元由聲請人負擔。
    理      由
一、按表意人非因自己之過失不知相對人之姓名、居所者，得依
    民事訴訟法公示送達之規定，以公示送達為意思表示之通知
    ，民法第97條固定有明文，惟由該規定觀之，倘若相對人並
    無住居所不明之情形，則無依民事訴訟法公示送達規定，以
    公示送達為意思表示之通知之適用。是表意人非因自己之過
    失，不知相對人居所者，始得依民事訴訟法關於公示送達之
    規定，聲請法院以公示送達為意思表示之通知。次按民事訴
    訟法第149 條第1 項第1 款所謂「應為送達之處所不明者」
    ，係指已用相當之方法探查，仍不知其應為送達之處所者而
    言。其「不明」之事實，應由聲請公示送達之人負舉證之責
    任，而由法院依具體事實判斷之（最高法院82年度台上字第
    272 號判例意旨參照）。
二、本件聲請意旨略以：聲請人及其他共有人依土地法34條之1
    出售桃園市○○區○○段0000地號等11筆土地，石淵為共有
    人，相對人石玉玲為石淵繼承人，聲請人依土地法相關規定
    通知相對人有優先購買權，因相對人已出境，為此聲請裁定
    准為公示送達等語。
三、經查，聲請人主張之上開事實，業據其提出存證信函影本、
    土地買賣契約書影本及相對人戶籍謄本影本等各乙份為證。
    而相對人目前戶籍所在地為「桃園市○○區○○路○號」，
    惟相對人已於民國105 年10月10日出境，並於107 年11月6
    日為遷出登記，此有相對人之戶籍謄本附卷可稽，相對人是
    否居住上址，尚有不明，嗣經本院函囑桃園市政府警察局八
    德分局派員查明相對人是否仍居住於其戶籍地址，相對人確
    實未居住於上開地址，亦有該分局110 年9 月16日德警分刑
    字第1100030146號函附卷可稽。次查，本院依職權函查內政
    部移民署及外交部領事事務局，相對人於民國105 年10月10
    日出境後，即未再入境；另外交部領事事務局函覆：其登載
    於外交部領事事務局之國外地址為「Pozos de santa ana
    frente a la iglesia caiolica san jose costa rica」，
    有入出國日期紀錄一紙及外交部領事事務局民國110 年9 月
    22日領一字第1105119001號函在卷可稽。聲請人未提出向相
    對人前揭境外地址無法送達之釋明，尚難逕認其應受送達處
    所係處於不明之狀態，是聲請人此部分聲請，核與前揭聲請
    公示送達之要件不符，不應准許。
四、依非訟事件法第21條第2項、第24條第1項、民事訴訟法第78
    條，裁定如主文。
五、如不服本裁定，應於裁定送達後10日內向本院提出抗告狀，
    並繳納抗告費新臺幣1,000元。
中    華    民    國   110    年    10    月    27    日
                  桃園簡易庭  司法事務官